<?xml version='1.0' encoding='utf-8'?>
<verb default="fótaisintéisigh" disambig="">
  <verbalNoun default="fótaisintéisiú" />
  <verbalAdjective default="fótaisintéisithe" />
  <tenseForm default="fótaisintéisigh" tense="Past" dependency="Indep" person="Base" />
  <tenseForm default="fótaisintéisíomar" tense="Past" dependency="Indep" person="Pl1" />
  <tenseForm default="fótaisintéisíodar" tense="Past" dependency="Indep" person="Pl3" />
  <tenseForm default="fótaisintéisíodh" tense="Past" dependency="Indep" person="Auto" />
  <tenseForm default="fótaisintéisigh" tense="Past" dependency="Dep" person="Base" />
  <tenseForm default="fótaisintéisíomar" tense="Past" dependency="Dep" person="Pl1" />
  <tenseForm default="fótaisintéisíodar" tense="Past" dependency="Dep" person="Pl3" />
  <tenseForm default="fótaisintéisíodh" tense="Past" dependency="Dep" person="Auto" />
  <tenseForm default="fótaisintéisíodh" tense="PastCont" dependency="Indep" person="Base" />
  <tenseForm default="fótaisintéisínn" tense="PastCont" dependency="Indep" person="Sg1" />
  <tenseForm default="fótaisintéisíteá" tense="PastCont" dependency="Indep" person="Sg2" />
  <tenseForm default="fótaisintéisímis" tense="PastCont" dependency="Indep" person="Pl1" />
  <tenseForm default="fótaisintéisídís" tense="PastCont" dependency="Indep" person="Pl3" />
  <tenseForm default="fótaisintéisítí" tense="PastCont" dependency="Indep" person="Auto" />
  <tenseForm default="fótaisintéisíodh" tense="PastCont" dependency="Dep" person="Base" />
  <tenseForm default="fótaisintéisínn" tense="PastCont" dependency="Dep" person="Sg1" />
  <tenseForm default="fótaisintéisíteá" tense="PastCont" dependency="Dep" person="Sg2" />
  <tenseForm default="fótaisintéisímis" tense="PastCont" dependency="Dep" person="Pl1" />
  <tenseForm default="fótaisintéisídís" tense="PastCont" dependency="Dep" person="Pl3" />
  <tenseForm default="fótaisintéisítí" tense="PastCont" dependency="Dep" person="Auto" />
  <tenseForm default="fótaisintéisíonn" tense="PresCont" dependency="Indep" person="Base" />
  <tenseForm default="fótaisintéisím" tense="PresCont" dependency="Indep" person="Sg1" />
  <tenseForm default="fótaisintéisímid" tense="PresCont" dependency="Indep" person="Pl1" />
  <tenseForm default="fótaisintéisítear" tense="PresCont" dependency="Indep" person="Auto" />
  <tenseForm default="fótaisintéisíonn" tense="PresCont" dependency="Dep" person="Base" />
  <tenseForm default="fótaisintéisím" tense="PresCont" dependency="Dep" person="Sg1" />
  <tenseForm default="fótaisintéisímid" tense="PresCont" dependency="Dep" person="Pl1" />
  <tenseForm default="fótaisintéisítear" tense="PresCont" dependency="Dep" person="Auto" />
  <tenseForm default="fótaisintéiseoidh" tense="Fut" dependency="Indep" person="Base" />
  <tenseForm default="fótaisintéiseoimid" tense="Fut" dependency="Indep" person="Pl1" />
  <tenseForm default="fótaisintéiseofar" tense="Fut" dependency="Indep" person="Auto" />
  <tenseForm default="fótaisintéiseoidh" tense="Fut" dependency="Dep" person="Base" />
  <tenseForm default="fótaisintéiseoimid" tense="Fut" dependency="Dep" person="Pl1" />
  <tenseForm default="fótaisintéiseofar" tense="Fut" dependency="Dep" person="Auto" />
  <tenseForm default="fótaisintéiseodh" tense="Cond" dependency="Indep" person="Base" />
  <tenseForm default="fótaisintéiseoinn" tense="Cond" dependency="Indep" person="Sg1" />
  <tenseForm default="fótaisintéiseofá" tense="Cond" dependency="Indep" person="Sg2" />
  <tenseForm default="fótaisintéiseoimis" tense="Cond" dependency="Indep" person="Pl1" />
  <tenseForm default="fótaisintéiseoidís" tense="Cond" dependency="Indep" person="Pl3" />
  <tenseForm default="fótaisintéiseofaí" tense="Cond" dependency="Indep" person="Auto" />
  <tenseForm default="fótaisintéiseodh" tense="Cond" dependency="Dep" person="Base" />
  <tenseForm default="fótaisintéiseoinn" tense="Cond" dependency="Dep" person="Sg1" />
  <tenseForm default="fótaisintéiseofá" tense="Cond" dependency="Dep" person="Sg2" />
  <tenseForm default="fótaisintéiseoimis" tense="Cond" dependency="Dep" person="Pl1" />
  <tenseForm default="fótaisintéiseoidís" tense="Cond" dependency="Dep" person="Pl3" />
  <tenseForm default="fótaisintéiseofaí" tense="Cond" dependency="Dep" person="Auto" />
  <moodForm default="fótaisintéisíodh" mood="Imper" person="Base" />
  <moodForm default="fótaisintéisím" mood="Imper" person="Sg1" />
  <moodForm default="fótaisintéisigh" mood="Imper" person="Sg2" />
  <moodForm default="fótaisintéisímis" mood="Imper" person="Pl1" />
  <moodForm default="fótaisintéisígí" mood="Imper" person="Pl2" />
  <moodForm default="fótaisintéisídís" mood="Imper" person="Pl3" />
  <moodForm default="fótaisintéisítear" mood="Imper" person="Auto" />
  <moodForm default="fótaisintéisí" mood="Subj" person="Base" />
  <moodForm default="fótaisintéisímid" mood="Subj" person="Pl1" />
  <moodForm default="fótaisintéisítear" mood="Subj" person="Auto" />
</verb>
